【裁判字號】    99,聲再,105
【裁判日期】    990813
【裁判案由】    傷害等
【裁判全文】
臺灣高等法院高雄分院刑事裁定         99年度聲再字第105號
再審聲請人
即受判決人    甲○○
上列聲請人因傷害等案件，對於本院94年度上易字第264 號中華
民國94年7 月5 日確定判決（臺灣高雄地方法院93年度易字第17
65號、台灣高雄地方法院檢察署93年度偵字第6202、7475、9211
號），聲請再審，本院裁定如下：
    主  文
再審之聲請駁回。
    理  由
一、本院確定判決以：本件再審聲請人甲○○以傳真、寄存證信
    函及以電話發簡訊之方式，寄發予告訴人及其所屬服務公司
    之同事，其內容類似：「你工作如果能保留的話，我名字倒
    過來寫」「若日後影響公司聲譽遭人撤職，休怪他人騷擾」
    「否則日子不好過，不得心安，不怕夜半敲門」「一直搞到
    你不死也半條命，保證叫你回家沒頭路」「不然會死得很難
    看」「剷除你們這些寄生蟲」「不還就打」「當心有人隨時
    會出現小心啊」「你就是欠揍」「少管閒事為妙，以免惹禍
    上身」「下次會更激烈對付你們這種不要臉的人再打」「把
    你打一頓粗飽」「每天下班當心有人擋路．．．」「你搞騙
    ，我搞暴力」「今天潑大便，明天潑油漆」「敬酒不吃，休
    怪別人來狠的」「不還是不行的．．．我已委託外省掛朋友
    討債」「坦白告訴你，會人命的」等語，依其語意，均係
    以加害財產、身體及名譽之事，恐嚇他人，客觀上並足以使
    人心生畏懼。又發簡訊之手機係告訴人持有使用，於聲請人
    發生涉及恐嚇內容之簡訊後，告訴人將之紀錄並予整理後提
    出告訴，此為告訴人證述明確，被告對上開簡訊內容係其發
    出予告訴人乙節亦不爭執，堪認該手機應係由告訴人持有使
    用中無訛，因認聲請人恐嚇罪證明確原審據以論罪科刑並無
    違誤，其上訴無理由，而駁回其上訴。
二、聲請再審意旨略以：確定判決係以告訴人徐惠珍持00000000
    00號手機所接收簡訊列印出內容資料作為論罪科刑之依據，
    然經向中華電訊行動通訊公司查詢獲得答覆：該手機登記所
    有人為蔡英傑，並非告訴人徐惠珍，告訴人應為蔡英傑始為
    適法，聲請人與蔡英傑素昧平生，無怨無仇，聲請人諒無無
    端對其恐嚇之理，因發現該手機非告訴人使用之新證聲，爰
    依刑事訴訟法第420條第1項第6款規定聲請再審云云。
三、惟按刑事訴訟法第420 條第1 項第6 款所稱發見確實之新證
    據，除須具有該證據可認為確實足以動搖原確定判決，而對
    受判決人為有利判決之「確實性」特性外，尚須具備該證據
    係在事實審法院於判決前即已存在，因未經發見，不及調查
    斟酌，或審判時未經注意，至其後始發見之「嶄新性」特質
    ，二者不可或缺，倘未兼備上開二種再審新證據之特性，即
    不能據為再審之原因。經查，聲請人所指上開手機所有人非
    告訴人徐惠珍之新證據，業據確定判決認定該手機係由告訴
    人使用中無訛，聲請人且對於前開簡訊內容係其所發出亦不
    爭執之情，已於判決理由中予以論述，且衡諸常情，手機申
    請名義人與實際使用人並非同一人，屢見不鮮，則聲請人所
    指中華電訊行動通訊公司之簽覆，並非新證據，至為明灼。
    揆諸前開說明，即不得據為再審之原因，聲請人執以聲請再
    審，非有理由，應予駁回。
四、據上論結，應依刑事訴訟法第434條第1項、裁定如主文。
中    華    民    國    99    年    8     月    13    日
                  刑事第四庭    審判長法  官 蕭權閔
                                      法  官 李嘉興
                                      法  官 陳吉雄
以上正本證明與原本無異。
本裁定不得抗告。
中    華    民    國    99    年    8     月    16    日
                                      書記官 郭蘭蕙

司法院資訊處製作；財團法人民間司法改革基金會備份。
